vi: Vật liệu đồ chơi/trò chơi: Acrylic; Nhôm; Tre; Toan; Bìa cứng; Thảm gỗ bần; Vải bông; Bò; Vải; Lông thú giả; Da giả; Nỉ; Sợi thủy tinh; Nỉ cào; Bọt xốp; Mủ cao su; Da; Lưới; Kim loại; Neoprene; Nylon; Nhựa; Lông nhung; Polyester; Cây mây; Cao su; Satin; Silicon; Lụa; Thép; Da lộn; Tổng hợp; Hộp thiếc; Vải velour; Nhung; Nhựa vinyl; Gỗ; Len; Khác
sk-SK: Materiál na hračky/hry: Akryl; Hliník; Bambus; Plátno; Kartón; Korok; Bavlna; Denim; Tkanina; Umelá kožušina; Umelá koža; Plsť; Sklolaminát; Flís; Pena; Latex; Koža; Sieťovina; Kov; Neoprén; Nylon; Plast; Plyš; Polyester; Ratan; Guma; Satén; Silikón; Hodvábny; Oceľ; Semiš; Syntetika; Plech; Velúr; Zamatový; Vinyl; Drevo; Vlna; Iné
it: Materiale giocattolo/gioco: Acrilico; Alluminio; Bamboo; Tela; Cartone; Sughero; Cotone; Denim; Tessuto; Pelliccia ecologica; Ecopelle; Feltro; Vetroresina; Felpa; Schiuma; Lattice; Pelle; Mesh; Metallo; Neoprene; Nylon; Plastica; Soffice; Poliestere; Rattan; Gomma; Satinato; Silicone; Seta; Acciaio; Pelle scamosciata; Sintetico; Stagno; Velour; Velluto; Vinile; Legno; Lana; Altro
nb: Leke/spillmateriale: Akryl; Aluminium; Bambus; Lerret; Papp; Kork; Bomull; Denim; Stoff; Fuskepels; Kunstig lær; Filt; Glassfiber; Fleece; Skum; Lateks; Skinn; Mesh; Metall; Neopren; Nylon; Plast; Plysj; Polyester; Rotting; Gummi; Sateng; Silikon; Silke; Stål; Semsket; Syntetisk; Tinn; Velour; Fløyel; Vinyl; Trevirke; Ull; Annen
da: Legetøjs-/spilmateriale: Akryl; Aluminum; Bambus; Lærred; Pap; Kork; Bomuld; Denim; Stof; Kunstskind; Kunstigt læder; Filt; Glasfiber; Fleece; Skum; Latex; Læder; Mesh; Metal; Neopren; Nylon; Plast; Plys; Polyester; Rattan; Gummi; Satin; Silikone; Silke; Stål; Ruskind; Syntetisk; Tindåse; Velour; Fløjl; Vinyl; Træ; Uld; Andet
fr: Matériau du jeu/jouet: Acrylique; Aluminum; Bambou; Toiles; Papier carton; Liège; Coton; Jean; Tissu; Fausse fourrure; Faux cuir; Feutre; Fibre de verre; Polaire; Mousse; Latex; Cuir; A mailles; Métal; Néoprène; Nylon; Plastique; Rembourré; Polyester; Rattan; Caoutchouc; Satiné; Silicone; Soie; Acier; Suède; Synthétique; Étain; Velours; Velours; Vinyl; Bois; Laine; Autre
nl: Materiaal speelgoed/spel: Acryl; Aluminium; Bamboe; Canvas; Karton; Kurk; Katoen; Denim; Stof; Nepbont; Kunstleer; Vilt; Glasvezel; Fleece; Schuim; Latex; Leer; Gaas; Metaal; Neopreen; Nylon; Plastic; Pluche; Polyester; Rotan; Rubber; Satijn; Siliconen; Zijde; Staal; Suède; Synthetisch; Tin; Velours; Fluweel; Vinyl; Hout; Wol; Andere
tr: Oyuncak/Oyun malzemesi: Akrilik; Alüminyum; Bambu; Tuval; Kalın karton; Mantar; Pamuk; Kot; Kumaşlar; Sahte kürk; Suni deri; Keçe; Fiberglas; Yapağı; Köpük; Lateks; Deri; Ağ; Metal; Neopren; Plastik; Plastik; Peluş; Poliyester; Hint kamışı; Kauçuk; Saten; Silikon; İpek; Çelik; Süet; Sentetik; Teneke; Velur; Kadife; Vinil; Ahşap; Yünlüler; Diğer
ko: 장난감/게임 재료: 아크릴; 알루미늄; 대나무; 캔버스; 판지; 코르크; 면; 데님; 패브릭; 인조 모피; 인조 가죽; 펠트; 유리 섬유; 플리스; 거품; 라텍스; 가죽; 메쉬; 금속; 네오프렌; 나일론; 플라스틱; 푹신함; 폴리에스테르; 등나무; 고무; 새틴; 실리콘; 실크; 강철; 스웨이드; 인조; 통조림; 벨루어; 벨벳; 비닐; 목재; 울; 기타
pt-PT: Material do brinquedo/jogo: Acrílico; Alumínio; Bambu; Tela; Cartão; Cortiça; Algodão; Ganga; Tecido; Peles sintéticas; Couro falso; Feltro; Fibra de vidro; Velo; Espuma; Látex; Pele; Rede; Metal; Neoprene; Náilon; Plástico; Peluche; Poliéster; Ratim; Borracha; Acetinado; Silicone; Seda; Aço; Camurça; Sintético; Lata; Aveludado; Veludo; Vinil; Madeira; Lã; Outro
el: Υλικό παιχνιδιού: Ακρυλικό; Αλουμίνιο; Μπαμπού; Καμβάς; Χαρτόνι; Φελλός; Βαμβάκι; Ντένιμ; Ύφασμα; Συνθετική γούνα; Συνθετικό δέρμα; Τσόχα; Υαλοβάμβακας; Φλις; Αφρός; Λάτεξ; Δερμάτινο; Πλέγμα; Μέταλλο; Νεοπρένιο; Νάιλον; Πλαστικό; Πλούσα; Πολυεστέρας; Ρατάν; Καουτσούκ; Σατέν; Σιλικόνη; Μετάξι; Χάλυβας; Καστόρι; Συνθετικό; Κασσίτερος; Βελουτέ; Βελούδο; Βινύλιο; Ξύλο; Μαλλί; Άλλο
en: Toy/Game material: Acrylic; Aluminum; Bamboo; Canvas; Cardboard; Cork; Cotton; Denim; Fabric; Faux fur; Faux leather; Felt; Fiberglass; Fleece; Foam; Latex; Leather; Mesh; Metal; Neoprene; Nylon; Plastic; Plush; Polyester; Rattan; Rubber; Satin; Silicone; Silk; Steel; Suede; Synthetic; Tin; Velour; Velvet; Vinyl; Wood; Wool; Other
fi: Lelu-/pelimateriaali: Akryyli; Alumiini; Bambu; Kanvaasi; Pahvi; Korkki; Puuvilla; Denim; Kangas; Tekoturkis; Keinonahka; Huopa; Lasikuitu; Fleece; Vaahto; Lateksi; Nahka; Verkko; Metalli; Neopreeni; Nailon; Muovi; Pehmo; Polyesteri; Rottinki; Kumi; Satiini; Silikoni; Silkki; Teräs; Mokka; Synteettinen; Tölkki; Velour; Sametti; Vinyyli; Puu; Villa; Muu
th: วัสดุที่ใช้ทำของเล่น/เกม: อะคริลิก; อะลูมิเนียม; ไผ่; ผ้าใบ; กระดาษลัง; ต้นคอร์ก; สำลี; ผ้าเดนิม; ผ้า; ขนเทียม; หนังเทียม; ผ้าสักหลาด; ไฟเบอร์กลาส; ผ้าขนแกะ; โฟม; ยางพารา; หนัง; ตาข่าย; โลหะ; นีโอพรีน; ไนลอน; พลาสติก; ขนนุ่ม; โพลีเอสเตอร์; หวาย; ยาง; กระดาษเนื้อซาติน; ซิลิโคน; ผ้าไหม; เหล็ก; หนังกลับ; สังเคราะห์; ภาชนะดีบุก; ผ้ากำมะหยี่; ผ้ากำมะหยี่; ไวนิล; ไม้; ผ้าขนสัตว์; อื่นๆ
hu: Játék anyaga: Akril; Alumínium; Bambusz; Vászon; Kartonpapír; Parafa; Pamut; Farmer; Szövet; Műszőrme; Műbőr; Filc; Üveggyapot; Gyapjú; Hab; Latex; Bőr; Háló; Fém; Neoprén; Nejlon; Műanyag; Plüss; Poliészter; Rattan; Gumi; Szatén; Szilikon; Selyem; Acél; Szarvasbőr; Szintetikus; Ón; Velúr; Bársony; Vinil; Fa; Gyapjú; Egyéb
cs: Materiál hračky/hry: Akrylové; Hliník; Bambus; Plátno; Lepenka; Korek; Bavlna; Džínovina; Látky; Nepravá kožešina; Nepravá kůže; Plst; Skelná vata; Flís; Pěna; Latex; Kůže; Síťovina; Kov; Neoprén; Nylon; Plast; Plyšový; Polyester; Ratan; Guma; Satén; Silikon; Hedvábí; Ocel; Semiš; Syntetické; Konzerva; Velur; Samet; Vinylové; Dřevo; Vlna; Jiné
sl-SI: Material igrače/igre: Akril; Aluminij; Bambus; Platno; Karton; Pluta; Bombaž; Džins; Tkanina; Umetno krzno; Umetno usnje; Filc; Steklena vlakna; Flis; Pena; Latex; Usnje; Mreža; Kovina; Neopren; Najlon; Plastika; Pliš; Poliester; Ratan; Guma; Saten; Silikon; Svila; Jeklo; Semiš; Sintetika; Pločevina; Velur; Žamet; Vinil; Les; Volna; Drugo
de: Spielzeug/Spielmaterial: Acryl; Aluminium; Bambus; Leinwand; Karton; Kork; Baumwolle; Denim; Stoff; Kunstpelz; Kunstleder; Filz; Fiberglas; Vlies; Schaumstoff; Latex; Leder; Netz; Metall; Neopren; Nylon; Kunststoff; Plüsch; Polyester; Rattan; Gummi; Seidenmatt; Silikon; Seide; Stahl; Wildleder; Synthetisch; Blechdose; Velours; Samt; Vinyl; Holz; Wolle; Sonstiges
pt-BR: Material de brinquedo/jogo: Acrílico; Alumínio; Bambu; Tela; Cartão; Cortiça; Algodão; Jeans; Tecido; Pele sintetica; Couro falso; Sentido; Fibra de vidro; Lã; Espuma; Látex; Couro; Malha; Metal; Neoprene; Nylon; Plástico; Pelúcia; Poliéster; Rattan; Borracha; Cetim; Silicone; Seda; Aço; Camurça; Sintético; Lata; Veludo; Veludo; Vinil; Madeira; Lã; Outro
bg-BG: Материали за играчки/игри: Акрил; Алуминий; Бамбук; Брезент; Картон; Корк; Памук; Деним; Плат; Изкуствена козина; Изкуствена кожа; Филц; Fiberglass; Полар; Пяна; Латекс; Кожа; Мрежа; Метал; Неопрен; Найлон; Пластмаса; Плюш; Полиестер; Ратан; Каучук; Сатен; Силикон; Коприна; Стомана; Набук; Синтетичен; Олово; Велур; Кадифе; Винил; Дърво; Вълна; Други
zh-CN: 玩具/游戏材料: 丙烯酸; 铝; 竹子; 画布; 纸板; 软木; 棉布; 牛仔布; 面料/布料; 人造毛皮; 人造皮革; 毛毡; 玻璃纤维; 羊毛; 泡沫; 乳胶; 皮革; 网状; 金属; 氯丁橡胶; 尼龙; 塑料; 柔软; 聚酯纤维; 藤条; 橡胶; 缎; 硅胶; 丝绸; 钢; 小牛皮; 合成; 锡; 丝绒; 天鹅绒; 乙烯基贴纸; 木头; 羊毛; 其他
hr-HR: Materijal igračke/igre: Akril; Aluminij; Bambus; Platno; Karton; Pluto; Pamuk; Traper; Tkanina; Umjetno krzno; Umjetna koža; Filc; Stakloplastika; Flis; Pjena; Lateks; Koža; Mrežica; Metal; Neopren; Najlon; Plastika; Pliš; Poliester; Ratan; Guma; Saten; Silikon; Svila; Čelik; Antilop; Sintetika; Lim; Velur; Baršun; Vinil; Drvo; Vuna; Ostalo
es: Material del juguete/juego: Acrílico; Aluminio; Bambú; Lienzo; Cartón; Corcho; Algodón; Vaquera; Tejido; Piel sintética; Cuero sintético; Fieltro; Fibra de vidrio; Vellón; Espuma; Látex; Cuero; Malla; Metal; Neopreno; Nylon; Plástico; Felpa; Poliéster; Ratán; Goma; Satinado; Silicona; Seda; Acero; Gamuzado; Sintético; Lata; Terciopelo; Terciopelo; Vinilo; Madera; Lana; Otros
ro-RO: Material jucărie/joc: Acrilic; Aluminiu; Bamboo; Pânză; Carton; Plută; Bumbac; Denim; Material textil; Blană artificială; Imitație de piele; Pâslă; Fibră de sticlă; Polar; Spumă; Latex; Piele; Plasă; Metal; Neopren; Nailon; Plastic; Pluș; Poliester; Ratan; Cauciuc; Satin; Silicon; Mătase; Oțel; Piele întoarsă; Sintetic; Staniu; Velour; Catifea; Vinil; Lemn; Lână; Altele
sv: Leksaker/spel - material: Akryl; Aluminium; Bambu; Kanvas; Kartong; Kork; Bomull; Denim; Tyg; Fuskpäls; Fuskläder; Filt; Glasfiber; Fleece; Skum; Latex; Läder; Mesh; Metall; Neopren; Nylon; Plast; Plysch; Polyester; Rattan; Gummi; Satin; Silikon; Silke; Stål; Mocka; Syntetisk; Burk; Velour; Sammet; Vinyl; Trä; Ylle; Annat
zh-TW: 玩具/遊戲用具材質: 壓克力; 鋁; 竹子; 帆布; 紙板; 軟木; 棉布; 牛仔布; 布料; 人造毛皮; 人造皮; 毛氈; 玻璃纖維; 刷毛布; 泡棉; 乳膠; 皮製; 網布; 金屬; 氯丁橡膠; 尼龍; 塑膠; 毛絨; 聚酯; 藤; 橡膠; 緞面布; 矽膠; 絲綢; 鋼; 麂皮; 合成; 錫; 絲絨; 天鵝絨; 乙烯基; 木材; 羊毛; 其他
ja: おもちゃ/ゲーム素材: アクリル; アルミニウム; バンブー; キャンバス; 段ボール; コルク; コットン; デニム; 布・生地; フェイクファー; フェイクレザー; フェルト; ガラス繊維; フリース; フォーム; ラテックス; レザー; メッシュ; 金属; ネオプレン; ナイロン; プラスチック; プラッシュ; ポリエステル; 籐; ゴム; サテン; シリコーン; シルク; スチール; スエード; 合成品; 缶; ベロア; ベルベット; ビニール; 木材; ウール; その他
pl: Materiał zabawki/gry: Akryl; Aluminium; Bambus; Płótno; Tektura; Korek; Bawełna; Drelich; Tkanina; Sztuczne futro; Skaj; Filc; Włókno szklane; Polar; Piana; Lateks; Skórzane; Siatka; Metal; Neopren; Nylon; Tworzywo sztuczne; Plusz; Poliester; Rattan; Guma; Satyna; Silikon; Jedwab; Stal; Zamsz; Syntetyczne; Cyna; Welur; Aksamit; Winyl; Drewno; Wełna; Pozostałe
ru: Материал игрушки/игры: Акрил; Алюминий; Бамбук; Холщовая ткань; Картон; Пробка; Хлопок; Деним; Ткань; Искусственный мех; Искусственная кожа; Фетр; Стекловолокно; Флис; Поролон; Латекс; Кожа; Сетка; Металл; Неопрен; Нейлон; Пластик; Плюш; Полиэстер; Ротанг; Резина; Сатин; Силикон; Шелк; Сталь; Замша; Синтетика; Олово; Велюр; Бархат; Винил; Дерево; Шерсть; Другое
lt-LT: Žaislo / žaidimo medžiaga: Akrilas; Aliuminis; Bambukas; Drobė; Kartonas; Kamštiena; Medvilnė; Džinsinis; Audinys; Dirbtinis kailis; Dirbtinė oda; Veltinis; Stiklo pluoštas; Flisas; Porolonas; Lateksas; Oda; Tinklelis; Metalas; Neoprenas; Nailonas; Plastikas; Pliušas; Poliesteris; Ratanas; Kaučiukas; Satinas; Silikonas; Šilkas; Plienas; Zomša; Sintetika; Skarda; Veliūras; Aksomas; Vinilas; Mediena; Vilna; Kita